【裁判字號】    98,重上,26
【裁判日期】    980721
【裁判案由】    給付貨款
【裁判全文】
臺灣高等法院臺南分院民事判決          98年度重上字第26號
上  訴  人  永楙企業有限公司
法定代理人  丙○○
訴訟代理人  柯淵波  律師
複  代理人  黃厚誠  律師
被  上訴人  威致鋼鐵工業股份有限公司
法定代理人  乙○○
訴訟代理人  林伯祥  律師
複  代理人  甲○○
上列當事人間因請求給付貨款事件，上訴人對於中華民國98年2
月5日臺灣臺南地方法院第一審判決（96年度訴字第1394號）提
起上訴，本院於98年7月7日言詞辯論終結，判決如下：
    主  文
上訴駁回。
第二審訴訟費用由上訴人負擔。
    事  實  及  理  由
一、被上訴人主張：
  (一)、上訴人自民國（下同）96年1月26日起至96年2月14日止，
      陸續向伊購買熱軋竹節鋼筋貨品，上開期間之買賣行為均
      係各自獨立之買賣契約（下稱已交貨未付款等鋼筋買賣契
      約），僅擇當月月底一併結算請款，總計上訴人應付貨款
      金額合計新臺幣（下同）4,407,268元，然上訴人於收受
      鋼筋後，竟不為貨款給付，經伊於96年4月30日、5月7日
      發函催告，上訴人拒絕付款。
  (二)、又兩造雖於95年4月13日簽定之「鋼筋買賣合約書」（下
      稱系爭合約書），係屬一定期間內之繼續性供給契約（下
      稱系爭合約書之鋼筋買賣契約），契約期間自95年4月13
      日起至同年10月30日止，期滿不論上訴人是否訂足約定之
      鋼筋數量，契約即為終止。上訴人雖辯稱曾得伊「允諾無
      限期展延」等語，然伊未為此承諾。且因鋼筋價格受國際
      行情影響，漲跌甚大，伊亦無可能在僅有上訴人違約未購
      足鋼筋數量之情況下，甘冒承擔日後材料價格大漲而猶須
      以原契約價格出售之虧損危險，允諾無限期展延。系爭合
      約書之鋼筋買賣契約既已屆期終止，嗣後上訴人再向伊購
      買鋼筋，應屬獨立之個別交易。本件已交貨未付款等鋼筋
      買賣契約為附條件買賣，於上訴人未付清貨款前，鋼筋之
      所有權仍屬被上訴人所有，上訴人未依約給付貨款，經伊
      依法催告，並主張若未依約給付即依法解除買賣契約，取
      回已交付之鋼筋，然仍未獲置理，顯可歸責於上訴人之事
      由致給付價金遲延，故上訴人自催告期限屆滿後應負遲延
      之責，伊得主張因上訴人遲延不給付價金而解除契約。且
      依系爭合約書第10條約定：「簽約後，若甲方因內部作業
      延誤本公司請款，超過3日未撥款，本合約視為自動失效
      」，則96年1月26日至2月14日間，伊交付之各筆鋼筋即因
      上訴人給付貨款遲延而於2月28日視為解除。又因上訴人
      所受領之鋼筋已全數用盡，顯無法將鋼筋返還，則上訴人
      應償還相當於鋼筋之價額予伊。是被上訴人自得依民法第
      215條規定，向上訴人請求賠償鋼筋之總市價即4,407,268
      元，縱認伊不得主張附條件買賣而解除95年10 月30日以
      後之買賣契約而請求回復原狀，兩造間仍有買賣關係存在
      ，伊得本於買賣契約請求上訴人給付價金及法定遲延利息
      。
  (二)、上訴人雖主張因伊嗣後未依系爭合約供貨，致其須另行購
      買鋼筋而受有損害10,517,850元之損害，主張抵銷並反訴
      請求6,110,582元。然系爭合約書之鋼筋買賣契約有效期
      限係至95年10月30日止，故96年並未在系爭合約書之範圍
      。且被上訴人未於96年1月25日及同年2月27日，收受2次
      合計800公噸訂貨單之傳真，亦未曾與上訴人確認上開2份
      傳真之內容。且上訴人雖反訴請求損害賠償方面，然就是
      否確有購買鋼筋之需求，以及另向他人購買鋼筋之價格，
      是否為當時市場之通常交易價格，均無舉證，難信為真實
      。至於上訴人雖提出96年1月25日及2月27日之傳真單及通
      話明細表，惟此至多僅能證明該2日上訴人曾傳真或打電
      話至伊公司，然無法證明傳真內容為何？亦無法證明當日
      之來電即為確認前開訂單內容。況若上訴人確於96年1月
      25日及2月27日傳真訂單予被上訴人，僅為要約之行為，
      被上訴人未為承諾，兩造尚未成立買賣契約，被上訴人並
      無交貨之義務，上訴人無從向被上訴人主張債務不履行損
      害賠償，上訴人提起反訴，顯無理由。原審判決命上訴人
      應給付被上訴人4,407,268元，及自96年10月4日起至清償
      日止，按年息百分之5計算之法定遲延利息，及駁回上訴
      人之反訴，並無不當。
  (三)、聲明：
    1.上訴駁回。
    2.訴訟費用由上訴人負擔。
二、上訴人則以：
  (一)、兩造於95年4月13日曾就竹節鋼筋貨品簽訂繼續性供給之
      系爭合約書，約定交貨有效期限自95年4月13日起至95年
      10月30日止，貨品買賣合約數量為4,000公噸，其貨品規
      格有2，其一即SD280#4～#5板料，單價為每公噸15,000元
      ；另SD420W#6以上板料，單價為每公噸15,600元，並約定
      伊之交貨通知以傳真方式於交貨前20日（一般板料）或30
      日（特殊尺寸長度）告知被上訴人。兩造簽訂系爭合約書
      後，自95年4月起至同年6月止之交易均無爭議，嗣因伊為
      調配出貨事宜，乃於95年10月初，向被上訴人提出系爭合
      約書之鋼筋買賣契約展延有效期限之請求，並獲被上訴人
      公司林玠民課長口頭應允無限期展延系爭合約書之有效期
      限。因此，伊始得於96年1月5日至同年月23日間，依系爭
      合約書之約定內容繼續交易；被上訴人亦於96年1月6日至
      同年月23日間，依系爭合約書之約定內容交貨及請款。又
      伊另於96年1月18日至同年2月13日間，依系爭合約書向被
      上訴人辦理交貨通知，被上訴人亦依系爭合約書於96年1
      月26日至同年2月14日間交貨，並於96年2月28日向伊請款
      ，請款金額共計4,407,268元。依系爭合約書之約定，伊
      本應於96年3月31日給付被上訴人前開貨款，然伊於96年1
      月25日及同年2月27日分別傳真交貨通知予被上訴人，要
      求被上訴人交貨300公噸及500公噸，合計800公噸之鋼筋
      ，則依系爭合約書第5條「交貨通知」約定，被上訴人最
      遲應於96年2月14日前交貨300公噸，及96年3月18日前交
      貨500公噸，然被上訴人竟以鋼鐵原物料價格飛漲為由，
      遲不履行交貨義務，並於96年3月初（被上訴人最後1次請
      款後數日）向伊表示片面終止系爭合約書，拒絕給付剩餘
      之鋼筋數量，致伊頓失貨源，面臨無法對客戶履約之窘境
      ，為避免損害擴大及信用喪失，伊乃向其他供應廠商以高
      於系爭合約書之價格訂購同類型之鋼筋，致受有10,517,8
      50元之損害，該部分之損失與前開尚欠之貨款4,407,268
      元互為抵銷後，被上訴人請求給付貨款實屬無據。並反訴
      請求給付6,110,582元本息，原審為伊敗訴之判決，尚有
      未洽，爰提起本件上訴。
  (三)、聲明：
    1.原判決廢棄。
    2.被上訴人在第一審之訴及假執行之聲請均駁回。
    3.被上訴人應給付上訴人6,110,582元及自反訴起訴狀送達
      翌日起至清償日止，按年息百分之5計算之利息。
    4.第一、二審訴訟費用及反訴訴訟費用均由被上訴人負擔。
    5.上訴人願供擔保，請准宣告得為假執行。
三、兩造不爭執事項：
  (一)、兩造於95年4月13日簽訂系爭合約書，系爭合約書上記載
      交貨期限自95年4月13日陸續交貨至95年10月30日止，合
      約數量4,000公噸，上訴人尚有3,179公噸鋼筋未於系爭合
      約書所定終止期日前下單要求被上訴人交貨。
  (二)、兩造就96年1月6日至1月23日間之買賣契約，均已履行契
      約。被上訴人就兩造96年1月26日至2月14日（出貨日期）
      間之買賣契約，業已交付266.68公噸鋼筋予上訴人，上開
      鋼筋上訴人業已全數使用完畢，且上訴人尚欠貨款4,407,
      268元未付。
  (三)、被上訴人於96年4月30日、96年5月7日寄發存證信函予上
      訴人，催告上訴人於96年4月30日之存證信函到後10日內
      給付買賣價金4,407,268元，惟上訴人迄未給付，上訴人
      於96年5月17日向被上訴人寄發律師函表示被上訴人公司
      林課長曾經口頭允諾原契約無限期展延，也表示因被上訴
      人未依約交貨而受有損害。
  (四)、以上事實，並有買賣合約書、訂單出貨明細表、請款明細
      、存證信函及律師函等資料附卷足參（見原審卷第22、23
      -25、26-28頁、原審96年度補字第319號卷第24-27頁、28
      -29頁），並為兩造所不爭執，堪信為真實。
四、至於被上訴人主張依民法第259條解除契約回復原狀之規定
    或給付貨款之法律關係，請求命上訴人給付4,407,268元本
    息等情，則為上訴人所否認，並以前開情詞置辯。是本件應
    審酌者為：
    (1)、被上訴人是否同意上訴人無限期展延系爭合約書之鋼筋
    買賣契約之交貨期限？(2)、被上訴人得否解除96年1月26日
    至同年2月14日（出貨日期）間之買賣契約？(3)、上訴人是
    否受有10,517,850元之損害，並得抵銷積欠被上訴人之貨款
    ？等項，茲分論如下：
  (一)、被上訴人是否同意上訴人無限期展延系爭合約書之鋼筋買
      賣契約之交貨期限？
    1.經查依系爭合約書內容，業已明確記載「交貨期限：自95
      年4月13日陸續交貨至95年10月30日止。」等語，且於「
      95年10月30日止」之文字上另有兩造法定代理人「乙○○
      」、「丙○○」之印文（見本院卷第19-20頁），足見兩
      造間有關系爭合約書之鋼筋買賣契約不僅附有終止日期，
      並業經兩造加以確認，則被上訴人主張系爭合約書之鋼筋
      買賣契約業於95年10月30日期滿終止，即非無據。至於系
      爭合約書中「二、規格、數量、單價。」欄內「合約數量
      4,000公噸」之記載，經核則應係於前述交貨期間內，被
      上訴人供貨之總數量至多以4,000公噸為限，尚難據此認
      兩造間之供貨時間，係以供貨總數量達4,000公噸時為止
      ，否則上開交貨期限之約定即成具文。另參酌該欄內「合
      計新台幣」亦係「以實際出貨計價請款」，足證系爭合約
      書之鋼筋買賣契約確以95年10月30日為終止期限，先予敘
      明。
    2.上訴人雖辯稱被上訴人業已同意系爭合約書無限期展延至
      約定之4,000公噸鋼筋全數交完為止云云，然被上訴人否
      認有此承諾。經查：證人即上訴人之財務經理林麗娟固於
      原審結證：「我是上訴人公司財務經理，已將近20年，95
      年間我擔任現職，我們公司於95年4月就開始與被上訴人
      公司訂購鋼筋，而發生糾紛，當時買賣合約是我與被上訴
      人公司林玠民課長在我們公司裡面洽談訂立的。我對買賣
      契約內容清楚，當時為何約定那些數量，因為我們公司下
      游廠商有時需要將近4,000公噸的鋼筋，所以我們才去定
      這些數量，當時訂約並沒有明確講交貨期限，是在合約寄
      回時填上交貨日期為95年10月30日，因為下游廠商工地停
      工，所以我們要求林課長是否延長期限，他有同意，我有
      說是否要另訂書面，他說不用再改，無限期把貨交完4,00
      0公噸就好，後來雙方並沒有再有書面往返，交貨無限延
      期我們公司的人都知道。」等語（見原審卷第108頁），
      然證人林麗娟雖係上訴人公司之財務經理，但為上訴人公
      司法定代理人之配偶，又係與被上訴人公司洽談系爭合約
      書之鋼筋買賣契約之相對人，衡情難免迴護上訴人並僅為
      有利上訴人陳述之疑慮，是證人林麗娟之上開證述內容，
      尚難採信。
    3.而依證人即被上訴人公司之業務課長林玠民於原審結證：
      「我在被上訴人公司擔任業務課長，自91年迄今。我的工
      作性質是負責銷售、和契約訂定，我可以與客戶洽談，但
      最後決定權需由公司決定是否銷售。如果契約需要展延，
      我去談時間後，再由公司作決定，如契約有問題廠商會先
      找我談，談完後我還是要呈報公司由總經理決定，我沒有
      權限直接決定。我從事鋼筋工作約有10年，在被上訴人公
      司有5年多，對於鋼鐵之銷售行情及原料變動我會去注意
      ，一般影響鋼鐵之價格是國際原料如礦砂、廢鋼的漲跌及
      運費、副原料等。鋼鐵業中不可能訂有無期限之固定交易
      價格，即使特定量也要有時間限制，因為工地施工有施工
      期，合約的期限會參考施工期，如不限制期間，會因為鋼
      價之漲跌造成客戶任意改變出貨數量，將會造成庫存去化
      的程度無法掌握」；「（問：本件買賣合約是否知悉？）
      我知道。本件上訴人公司在95年10月30日到期時有提過要
      展延，說鋼價在漲如果沒有供貨將造成他們的損失，我回
      去有跟總經理報告過，但先前鋼鐵跌時上訴人有向別家公
      司買貨，造成我們公司無法出貨，因為上訴人從95年6月
      到10月都沒有要我們供貨，鋼鐵價又上漲，我們有通知他
      們趕快下訂單，但他們都沒有下訂單，有關上訴人要求展
      期，總經理並沒有同意，也沒跟上訴人作成展期之合意」
      ；「（問：10月30日後為何還有幾批的貨品出貨供應上訴
      人？）當時鋼價已經上漲，如要出貨也比市價低，我們本
      來不同意，因為上訴人之前曾經幫公司的客戶加工，因為
      我們跟別公司談好，請上訴人代工，就業務部分有2次，
      算有幫過公司的忙，且上訴人一直向我們要求可以供貨，
      後來我也跟總經理爭取，因為一個好的客戶，要把握不要
      因此就失去，後來總經理也沒有同意展期，因為要維持良
      好客戶關係，所以提出折衷方式以鋼鐵業的慣例在總量上
      百分之10的供貨量差出貨給上訴人，價格以原契約之價格
      計算，這幾批貨對公司並不是大數量，加起來才400公噸
      左右，我們的月產量7、8萬公噸，影響不大，所以才供貨
      給他們，但以原契約百分之10為準，這都是口頭上的約定
      ，並沒有任何文件資料。10月30日後所供貨大概有4、5次
      左右，總量約400公噸，當時我們就決定以百分之10數量
      供貨給上訴人，我們出貨到量到達時就為止，縱然上訴人
      再下單我們也不出貨了。每次訂貨都是上訴人傳真訂貨單
      給我們，公司如果有貨就會供應。這與展期並不一樣，這
      是獨立給他們的一個額度，不過價格以原契約為準」等語
      （見原審卷第118-119頁）。按鋼胚、礦砂、廢鋼為鋼筋
      產品之上游原料，牽動製造成本，故其價格漲跌對鋼筋產
      品價格會有其相對的影響，有臺灣區鋼鐵工業同業公會97
      年4月21日以台區鋼服字第0333-1號函覆在卷可參（見原
      審卷第142頁），足見鋼筋之價格既屬長期波動變化鉅大
      之原物料，則被上訴人是否願無限期以同一價格出售鋼筋
      予上訴人，並承受市場價格上漲時之損失，即有可議；況
      若被上訴人願無限期以同一價格出售鋼筋予上訴人為真實
      ，則被上訴人又何須於系爭合約書上約定交貨期限及數量
      ，顯見交貨期限及數量對系爭合約書之鋼筋買賣契約而言
      ，實屬重要之事項，且以系爭合約對期限之重要事項特別
      約明，此重要事項之變更，衡情應有書面約定，上訴人卻
      無法提出無限期延展系爭契約之任何書面，益顯證人林玠
      民所證被上訴人公司未同意無限期展延，應屬可信。
    4.上訴人雖又提出訴外人豐興鋼鐵股份有限公司每公噸鋼筋
      牌價一覽表（見原審卷第268頁），並辯稱：「被上訴人
      允諾上訴人將系爭合約書約定之剩餘交貨數量無限期展延
      ，仍有獲得日後鋼筋價格下跌，而增加額外利潤之期待可
      能」云云。然由上訴人所出之訴外人豐興鋼鐵股份有限公
      司每公噸鋼筋牌價一覽表所載，95年3月18日至97年12月
      29日間，鋼筋最高價格為97年6月9日、16日之32,500元，
      最低價格為97年12月15日之13,500元，由此可知鋼筋之價
      格係屬長期波動變化，且漲、跌幅度甚巨，實難完全掌握
      。而被上訴人係以販售鋼筋營利之公司，理應熟知此一風
      險，且系爭合約書第9條亦載明「本合約自簽約後，雙方
      不得因市場或外在因素而再變動價格。」（見原審卷第22
      頁背面），則被上訴人是否仍願甘冒鋼筋市場價格漲跌變
      化難測之風險，而同意系爭合約書無限期展延至鋼筋全數
      交完為止，顯不合常理。又系爭合約書第5條有關「交貨
      通知」係約定：「請傳真告知。一般板料：甲方應於交
      貨前20日告知乙方。特殊尺寸長度：甲方應於交貨前30
      日告知乙方」（見原審卷第22頁），足見系爭合約書之鋼
      筋買賣契約，係以上訴人（即甲方）下單後，被上訴人（
      即乙方）始應給付甲方所須之鋼筋，如上訴人並未下單，
      則被上訴人並無給付鋼筋而請求價金之權利，故於何時下
      單請求給付所須鋼筋，全由上訴人單方決定。據此，系爭
      合約書之鋼筋買賣契約若係無期限展延，則上訴人即可選
      擇於市面鋼筋價格較系爭合約書之鋼筋買賣契約價格為高
      時，始向被上訴人下單購買鋼筋，假若市面鋼筋價格較系
      爭合約書之鋼筋買賣契約價格為低時，上訴人則可選擇不
      向被上訴人下單，而另向價格較為便宜之廠商購買，如此
      則僅上訴人得以操控購買之時間，而獲取系爭合約書之鋼
      筋買賣價格與市場價格之價差利益，被上訴人則應難有上
      訴人所指「仍有獲得日後鋼筋價格下跌，而增加額外利潤
      之期待可能」，上訴人此部分之抗辯委無可取。
    5.上訴人雖另辯稱：「訂單出貨明細表記載訂單號碼000000
      0000（即系爭合約書代號）、訂單日期950413（即系爭合
      約書簽約日期）及貨款單價均與系爭合約書約定內容完全
      一致，足證被上訴人有延長系爭合約書有效期限之意思實
      現」云云。然按依習慣或依其事件之性質，承諾無須通知
      者，在相當時期內，有可認為承諾之事實時，其契約為成
      立，民法第161條第1項定有明文。此即學說上所謂之意思
      實現，乃依有可認為承諾之事實，推斷有此效果（承諾）
      意思。而意思實現以客觀上有可認為承諾之事實存在為要
      件，有此事實，契約即為成立，最高法院著有96年度台上
      字第2749號判決可資參照。本件被上訴人雖自承於96年間
      之後續鋼筋買賣契約中，雖仍沿用系爭合約書之代號、簽
      約日期及鋼筋單價等情，然被上訴人上開沿用行為之原因
      甚多，可能僅圖作業上之便利，或為公司業務或會計管理
      之需要，或如證人林玠民所稱95年10月30日後所供貨大概
      有4、5次左右，總量約400公噸，當時我們就決定以百分
      之10數量供貨給上訴人，我們出貨到量到達時就為止等情
      ，即使有延用系爭合約書內容之事實，尚不能據以認定被
      上訴人即有承諾無限期延長系爭合約書之鋼筋買賣契約期
      限之意思，又上訴人復未能舉證證明被上訴人之上開行為
      ，於鋼筋買賣之習慣或性質上，係有將原定有終止期日之
      鋼筋買賣契約，承諾無限期延長期限之事實存在，故上訴
      人據此辯稱被上訴人有無限期延長系爭合約書期限之意思
      實現云云，顯不足採，則被上訴人主張其未同意無限期展
      延系爭合約書之鋼筋買賣契約之交貨期限乙節，應可信為
      真實。
  (二)、被上訴人得否解除96年1月26日至同年2月14日間之買賣契
      約？
    1.按契約當事人之一方遲延給付者，他方當事人得定相當期
      限催告其履行，如於期限內不履行時，得解除其契約，民
      法第254條定有明文。經查，上訴人因向被上訴人購買鋼
      筋，尚欠貨款4,407,268元，被上訴人乃於96年4月30日、
      同年5月7日以存證信函催告上訴人於函到10日內給付貨款
      等情，業據被上訴人提出存證信函及收件回執附卷可參（
      見原審96年度補字第319號卷第24-27頁；原審卷第222-22
      3頁），上訴人就此亦無爭執，足見被上訴人業已定相當
      期限合法催告上訴人履行給付義務，並因上訴人未於期限
      內履行而取得解除權。又被上訴人提起本訴時，其先位請
      求即係請求解除契約後之損害賠償（見原審96年度補字第
      319號卷第5頁），應認前述鋼筋買賣契約於本訴起訴狀繕
      本送達上訴人時，始生契約解除之效力。從而，被上訴人
      主張其係依民法第254條之規定解除前述鋼筋買賣契約，
      應屬有據。
    2.次按契約解除時，當事人雙方互負回復原狀之義務，除法
      律另有規定或契約另有訂定外，由他方所受領之給付物，
      應返還之；應返還之物有毀損、滅失或因其他事由，致不
      能返還者，應償還其價額，民法第259條第1款及第6款亦
      分別有明文規定。上開鋼筋買賣契約既經解除，兩造即應
      互負返還所受領給付之義務。而被上訴人因前述鋼筋買賣
      契約業已給付上訴人266.68公噸鋼筋一節，為上訴人所不
      爭執，且上訴人亦自承前述鋼筋業已全數使用完畢，則上
      訴人顯已無法將被上訴人因前述鋼筋買賣契約所交付之鋼
      筋原物返還予被上訴人，應依民法第259條第6款規定償還
      其價額即使受領之給付物為代替物亦同（參閱孫森焱著民
      法債編總論下764頁，90年10月版），則被上訴人主張應
      將受領時之價額即前開鋼筋之買賣價額4,407,268元償還
      被上訴人，自屬有據。
  (三)、上訴人是否受有10,517,850元之損害，並得抵銷積欠被上
      訴人之貨款及上訴人於原審提起之反訴是否有理由？
      上訴人主張伊曾於96年1月25日及同年2月27日分別傳真交
      貨通知予被上訴人，分別要求被上訴人交貨300公噸及500
      公噸，合計800公噸之鋼筋，因被上訴人未按時給付，致
      伊須向訴外人超鋼鐵有限公司等公司訂購，而受有10,5
      17,850元差額之損害云云，然查：
    1.兩造於95年4月13日就鋼筋買賣所簽訂之系爭合約書，應
      認業於95年10月30日終止，則兩造間嗣後所為之鋼筋買賣
      行為，亦均應認係個別獨立之買賣契約，而不受系爭合約
      書內容之拘束，前已詳述。
    2.上訴人提出之96年1月25日交貨通知書（見原審卷第68頁
      ），其內容僅記載號數、規格、長度、數量（塗改過）、
      訂貨行號、聯絡電話、傳真電話、工廠地址及日期等資料
      ，並無表彰被上訴人業已收受之字樣，故尚難僅據此即認
      被上訴人業已收受該2次交貨通知書之傳真；再觀諸上訴
      人提出之中華電信通話明細報表及通話明細清單（見原審
      卷第173-182頁），僅可知上訴人公司曾於96年1月25日14
      時7分56秒、同日17時52分25秒與被上訴人有傳真紀錄，
      及96年1月25日14時10分10秒、16時19分55秒、17時19分2
      7秒及翌日10時19分40秒有通話紀錄而已，尚無法知悉其
      通話內容為何，故亦無從據以認定被上訴人確曾收受該2
      次交貨通知書之傳真，何況上訴人同一份訂貨單，如被上
      訴人已收受同意該訂單，並電話確認後，何以須同一日為
      相隔4小時之2次傳真，是實無法以該傳真及通話紀錄，遽
      認上訴人即係傳真交貨通知書。
    3.況縱認上訴人確曾於96年1月25日及同年2月27日，曾分別
      傳真交貨通知予被上訴人，要求被上訴人交付300公噸及
      500公噸之鋼筋，而被上訴人亦已收受該傳真內容等情屬
      實，然因上訴人於上開時間傳真交貨通知予被上訴人，亦
      僅能認為係嗣後個別鋼筋買賣契約之要約而已，尚須被上
      訴人之承諾，該個別鋼筋買賣契約始能成立，而上訴人則
      未能舉證證明被上訴人業已承諾其於96年1月25日及同年2
      月27日分別發出之鋼筋買賣要約，故尚難認前述2個別獨
      立之鋼筋買賣契約業已成立。
    4.基此，上訴人所主張之前述2個別獨立之鋼筋買賣契約既
      未成立生效，則被上訴人並無給付總計800公噸鋼筋予上
      訴人之義務，被上訴人未給付800公噸鋼筋予上訴人，並
      無任何債務不履行之情事。從而，上訴人主張因被上訴人
      嗣後未給付3,179公噸鋼筋，導致其向訴外人超鋼鐵有
      限公司、志一企業股份有限公司、慶欣欣鋼鐵股份有限公
      司及通順鋼鐵股份有限公司合計購買3,150公噸鋼筋，致
      受有多支出費用差額10,517,850元之損害，應無理由，上
      訴人執以主張抵銷應給付被上訴人之貨款4,407,268元，
      並反訴請求被上訴人給付差額6,110,582元（10,517, 850
      －4,407,268＝6,110,582），即屬無據，不應准許。
五、綜上所述，被上訴人依民法第259條解除契約回復原狀之規
    定請求上訴人給付被上訴人4,407,268元，及自96年10月4日
    起至清償日止，按週年利率百分之5計算之法定遲延利息，
    為有理由，應予准許。上訴人反訴請求6,110,582元本息，
    為無理由，應予駁回。原判決就上開本訴應准許部分為上訴
    人敗訴之判決，且依兩造之聲請，分別為准供擔保為准、免
    假執行之宣告，並駁回上訴人之反訴，經核均無不合。上訴
    意旨指摘原判決此部分為不當，求予廢棄改判，非有理由，
    應予駁回。
六、兩造其餘攻擊、防禦方法及所舉證據，均不影響本院所為前
    開論斷，自無一一予以審論之必要，附此明。
七、據上論結，本件上訴為無理由，依民事訴訟法第449條第1項
    、第78條，判決如主文。
中    華    民    國    98    年    7     月    21    日
                  民事第二庭    審判長法  官  丁振昌
                                      法  官  吳上康
                                      法  官  李素靖
上為正本係照原本作成。
如對本判決上訴，須於判決送達後20日內向本院提出上訴狀，未
表明上訴理由者，應於上訴後20日內，向本院提出理由書（須附
繕本）。依法須繳納裁判費並應委任律師為訴訟代理人，始得上
訴。
中    華    民    國    98    年    7    月    21    日
                                      書記官  林鈴香
【附記】
民事訴訟法第466條之1：
(1)對於第二審判決上訴，上訴人應委任律師為訴訟代理人。但上
  訴人或其法定代理人具有律師資格者，不在此限。
(2)上訴人之配偶、三親等內之血親、二親等內之姻親，或上訴人
  為法人、中央或地方機關時，其所屬專任人員具有律師資格並
  經法院認為適當者，亦得為第三審訴訟代理人。
民事訴訟法第466條之2：
  上訴人無資力委任訴訟代理人者，得依訴訟救助之規定，聲請
  第三審法院為之選任律師為其訴訟代理人。


司法院資訊處製作；財團法人民間司法改革基金會備份。
